最高法院刑事判決　　　　　　　　　　　　　　　九十三年度台上字第四三四一號
　　上　訴　人　甲○○
右上訴人因違反毒品危害防制條例案件，不服台灣高等法院高雄分院中華民國九十年
十月三十一日第二審判決（九十年度上訴字第一０二三號，起訴案號：台灣高雄地方
法院檢察署八十九年度偵字第二一六三五號），提起上訴，本院判決如左：
    主  文
原判決撤銷，發回台灣高等法院高雄分院。
    理  由
本件原判決認定：上訴人甲○○綽號「阿哥」，意圖營利，基於概括之犯意，平日以
其持有之行動電話0000000000號為聯絡之工具，於民國八十九年九月二十
二日下午五時許，在高雄縣鳳山市○○路○段一九七號冠源保齡球館廁所內，以新台
幣（下同）四千元之價格，販賣第二級毒品安非他命予楊志賢施用。嗣於八十九年九
月二十五日下午一時許，楊志賢因施用毒品案件為警查獲，扣得安非他命一包（驗後
毛重二點八公克），楊志賢供出安非他命來源，並配合警方以上開行動電話號碼聯絡
上訴人佯稱要購買安非他命四千元，雙方約定於同日下午二時許，在冠源保齡球館旁
之停車場交易，當上訴人依約持安非他命一小包（驗後毛重二點０一公克）至冠源保
齡球館交易時，為警當場查獲而販賣安非他命未遂，並扣得安非他命一小包及行動電
話一支等情。因而維持第一審論處上訴人連續販賣第二級毒品罪刑之判決，駁回其在
第二審之上訴，固非無見。
惟查：(一)原判決事實欄認定上訴人平日以行動電話0000000000號為聯絡之
工具，於八十九年九月二十二日下午五時許，在鳳山市冠源保齡球館廁所內，以四千
元之價格，販賣第二級毒品安非他命予楊志賢施用。理由中則謂前述行動電話八十九
年九月二十二日之通聯紀錄，並無受、發話之紀錄，足徵八十九年九月二十二日下午
五時許，在鳳山市冠源保齡球館廁所內之交易安非他命，並非以上訴人所持有之行動
電話0000000000號為聯絡之工具云云，事實與理由不相符合，於法尚有未
洽。(二)上訴人自始否認販賣安非他命予楊志賢，證人楊志賢雖於警詢時證稱平常與上
訴人都是以行動電話聯繫，八十九年九月二十五日下午一時許在其身上查獲之安非他
命一包，係其於同年月二十二日下午五時許，在鳳山市冠源保齡球館廁所內，以四千
元之價格向綽號「阿哥」所購得，並指認上訴人即為綽號「阿哥」之人。但楊志賢於
偵審中翻異前供，或稱安非他命係託人向甲○○調的，沒有給錢，或稱上訴人並非綽
號「阿哥」之人；而上訴人持有之0000000000號行動電話，並無於八十九
年九月二十二日與楊志賢通話之紀錄，則僅憑楊志賢於警詢時之證述及自其身上扣得
安非他命一包，是否足以證明上訴人曾於八十九年九月二十二日販賣安非他命予楊志
賢，即值研求。原審對此未詳為闡述說明，亦有未合。(三)原判決說明扣案之行動電話
一支（號碼為0000000000號），為上訴人所有供犯罪所用之物，應依毒品
危害防制條例第十九條第一項規定，宣告沒收。但原判決又引用證人蔡慶良證稱：0
000000000號行動電話門號係其申請使用，惟於八十九年八月間遺失卡片，
之後收到收費單，始悉卡片遭盜用等語，認上訴人係使用蔡慶良遺失之門號卡片使用
扣案之行動電話，如果無訛，則扣案行動電話所附之門號卡片並非上訴人所有，併予
宣告沒收，難謂適法。又放置安非他命之外包裝，係供持有、販賣毒品所用之物，並
非毒品危害防制條例第二條所稱之第二級毒品，自應適用同條例第十九條第二項宣告
沒收，第一審判決依該條例第十八條第一項規定，將扣押一小包安非他命（驗後毛重
二點０一公克）之外包裝一併宣告沒收銷燬，尚有未當，原判決未予糾正，併有可議
。以上或為上訴意旨所指摘，或為本院得依職權調查之事項，應認原判決有撤銷發回
更審之原因。
據上論結，應依刑事訴訟法第三百九十七條、第四百零一條，判決如主文。
中　　　華　　　民　　　國　　九十三　　年　　　八　　　月　　 十九 　　日
                              最高法院刑事第十二庭
                                  審判長法官  陳　正　庸
                                        法官  賴　忠　星
                                        法官  王　居　財
                                        法官  張　清　埤
                                        法官  林　開　任
      右正本證明與原本無異
                                              書  記  官
中　　　華　　　民　　　國　　九十三　　年　　　八　　　月　　二十六　　日
                                                                        Ｋ
